Inventaris van het archief van de Centrale Organisatie van het Staatsbosbeheer, 1990-1995
Nationaal Archief
- a Natuur- en landschapsbeheer, 1945-, 079A
  - Het voorbereiden van het beleid inzake het beheer van staatsnatuurmonumenten en andere natuurterreinen., 89
    - Notitie over de evaluatie van het gebruik van bestrijdingsmiddelen bij Staatsbosbeheer in 1992., 1994; 48; stuk
    - Standpuntbepaling over verloofing., 1995; 784
  - Het aangaan van zakelijke rechten met betrekking tot staatsnatuurmonumenten en andere natuurterreinen., 91
    Opm.: Bijvoorbeeld erfpacht, opstal en erfdienstbaarheden.
    - Verlenen van erfpacht., 1950-1998; div.nrs.
      - Groningen.1986-1992, 614, 1011
        - Percelen grond in het object Doezumer Mieden, beheerseenheid Het Westerkwartier,1986-1990, 1011
        - Perceel kadastraal bekend gemeente Oldekerk, sectie C nummer 456 en 1032,1991-1992, 614
      - Friesland.1950-1994, div.nrs.
        - Appelscha, boswachterij,1984-1994, 1589
        - Dongeradeel, object,1991, 892
        - Overige.1950-1994, div.nrs.
          - Diverse percelen kadestraal bekend gemeente Terschelling, terrein De Gavere,1950-1994, 329; pak
          - Perceel kadastraal bekend gemeente Schiermonnikoog, sectie A nummer 721,1989-1993, 327
          - Perceel kadastraal bekend gemeente Nes, sectie B nummer 2760,1990, 1104
          - Diverse percelen, aan de provinciale vereniging voor natuurbescherming It Fryske Gea,1990-1993, 762
          - Diverse percelen kadastraal bekend gemeente Makkinga,1990-1994, 824; pak
      - Drenthe.1989-1995, div.nrs.
        - Diverse percelen, aan Stichting Bijzonder Jeugdwerk in beheerseenheid Borger,1989-1990, 858
        - Percelen grond ten behoeve van het milieuvriendelijk landbouwproject Ubels,1989-1995, 916; pak
        - Overname in erfpacht van bos- en natuurterrein van de gemeente Odoorn (beheersovereenkomst),1990-1992, 1263
        - Perceel kadastraal bekend gemeente Anloo, sectie K nummer 1623 en 1905,1992, 910
        - Diverse percelen in de gemeente Anloo in beheerseenheid Drentsche A,1993-1994, 1261
        - Perceel kadastraal bekend gemeente Sleen, sectie A nummer 5031 en 5105,1995, 1204
      - Overijssel.1995, 765
        - Voor diverse percelen, verleend aan Dalzicht Nijverdal BV te Nijverdal,1995, 765
      - Gelderland.1977-1995, div.nrs.
        - Object.1977-1995, div.nrs.
          - Arkenheem,1992-1993, 1158
          - Beekvliet,1987-1990, 1453
          - Bronkhorst,1993-1994, 1459
          - Hoenderloo,1992, 1456
          - Meinerswijk,1990-1993, 1454
          - Oostereng,1993-1994, 1461
          - Overasseltse en Hatertse Vennen,1977-1992, 1367; pak
          - Speulder- en Sprielderbos,1995, 749
        - Overige.1992-1994, 1460
          - Perceel kadastraal bekend gemeente Groesbeek, sectie F nummer 414 en 415,1992-1994, 1460
      - Utrecht.1988-1996, div.nrs.
        - Perceel kadastraal bekend gemeente Amerongen, sectie C nummer 247 in het object Amerongse Berg,1988-1990, 1326
        - Perceel kadastraal bekend gemeente Zeist, sectie D nummer 827 en 828,1990-1992, 981
        - Van de ondergrond van de panden Hoogstraat 2, 4 en 6 te Leersum,1990-1992, 294
        - Overeenkomst met de Stichting Jeugdbuitenverblijven te Zeist van de gebouwen aanwezig op de percelen kadastraal bekend gemeente Zeist, sectie D nummer 309, 316, 742-744, 932 en 1713,1990-1995, 1577
        - Perceel kadastraal bekend gemeente Amerongen, sectie A nummer 1198,1993-1994, 1576
        - Perceel kadastraal bekend gemeente Nederhorst den Berg, sectie B nummer 934 en gemeente Nigtevecht, sectie A nummer 30 en 372,1994, 1578
        - Overeenkomst met Gemeentewaterleidingen Amsterdam voor werken in de polder Mijnden,1995-1996, 1580
      - Noord - Holland.1986-1995, div.nrs.
        - Object.1986-1995, div.nrs.
          - Duinen Midden,1986-1995, 1391; pak
          - Duinen Noord,1988-1991, 1426
          - Elswout,1988-1994, 947
          - Hoge Berg,1995, 605
          - Mijzenpolder, Avenhorn,1994, 1048
          - Pettemerduinen,1993, 949
          - Spaarnwoude,1991-1992, 1182
        - Overige.1990-1993, div.nrs.
          - Diverse percelen grond aan het Groengebied Amstelland te Amstelveen,1990-1992, 743
          - Diverse percelen grond, aan Stichting Nivon Kampeerterreinen te Amsterdam,1993, 756; pak
          - Perceel kadastraal bekend gemeente Wieringerwerf, sectie L nummer 192,1993, 1425
      - Zuid-Holland.1985-1995, div.nrs.
        - Dordtse Biesbosch,1988-1992, 932
        - Dordwijk,1985-1992, 738; pak
        - Elzen, De,1989-1994, 1487
        - Haringvliet, grasgorzen,1990-1991, 1488
        - Reeuwijk,1995, 1581
      - Zeeland.1990-1994, div.nrs.
        - Object.1990-1994, div.nrs.
          - Bosjes Noord-Beveland,1990-1992, 40
          - Duinbeek,1990-1991, 63
          - Stellendam,1990-1991, 1587
          - Zak van Zuid-Beveland, bloemdijken,1994, 501
      - Noord-Brabant.1983-1998, div.nrs.
        - Boswachterij.1983-1998, 1290
          - Dorst,1983-1998, 1290
        - Object.1988-1992, div.nrs.
          - Chaam,1990-1992, 919
          - Dorst,1988-1992, 1427
          - Sint Anthonisbos,1988-1990, 940
      - Flevoland.1989-1995, div.nrs.
        - Diverse percelen, aan de Stichting Flevolandschap,1989-1994, 1043; pak
        - Schuur OZ36 te Zeewolde en schuur R41 te Dronten,1994, 427
        - Diverse percelen ten behoeve van de kweek van Robinia,1994-1995, 1161
      - Diverse algemene kampeerterreinen, kadastraal bekend gemeente Garderen, Harskamperdennen, gemeente Lingewaal, Het Lingebos, gemeente Terschelling, Nieuw Formerum, gemeente Duiveland, De Vierbannen, gemeente Odoorn, 't Vlintenholt, gemeente Texel, 't Wouterhok, gemeente Baarn, De Zeven Linden, aan de Vereniging Nederlands Instituut voor Volksontwikkeling en Natuurvriendenwerk (NIVON) en Stichting NIVON Kampeerterreinen (NK) te Amsterdam,1993-1994, 1616; pak
    - Recht van opstal., 1989-1996; div.nrs.
      - Object.1989-1996, div.nrs.
        - Bergerbos,1991-1992, 1568
        - Bronkhorst,1990, 855
        - Duinen Midden,1991-1994, 1566
        - Geelbroek-Amerdiep,1991, 1567
        - Groesbeek-But,1991, 1571
        - Grolloo,1993-1996, 975
        - Haaksbergerveen,1990, 974
        - Koornwaard,1989-1990, 943
        - Veghel-Erp en Makken,1991, 1082
      - Overige.1990-1995, div.nrs.
        - Bouw transformatorstation op het perceel kadastraal bekend gemeente Hellendoorn, sectie Z nummer 12,1990, 1005
        - Leggen van een transportleiding in het perceel kadastraal bekend gemeente Brakel, sectie K nummer 372,1990-1991, 1569
        - Bouwen van een transformatorstation op het perceel kadastraal bekend gemeente Dronten, sectie B nummer 726,1991-1992, 913
        - Leggen van een transportleiding in de percelen kadastraal bekend gemeente Borger, sectie M nummer 746 en gemeente Westerbork, sectie C nummer 2947 en 3041,1991-1992, 1570
        - Voor een brug over de Oude Rijn gelegen op het perceel kadastraal bekend gemeente Herwen, sectie A nummer 36,1991-1992, 1150
        - Aan PGEM Energiemaatschappij voor Gelderland en Flevoland te Arnhem voor het plaatsen van 2 jukken voor boven- en ondergrondse leidingen van de aftakking Zuiderveld,1992, 908
        - Voor de particuliere overweg bij km. 2440 van de spoorweg Nieuw Amsterdam - Schoonebeek,1993, 836
        - Leggen van een rioolleiding op en in het perceel kadastraal bekend gemeente Borger, sectie G nummer 2651, sectie F nummer 3464 en 4901,1993-1994, 849
        - Gebruik van pompputten door de Flevolandse Drinkwatermaatschappij op de percelen kadastraal bekend gemeente Zeewolde, sectie B nummer 156, 158, 616 en 917,1994, 1253
        - Leggen van een transportleiding op het perceel kadastraal bekend gemeente Aarle-Rixtel, sectie G nummer 234,1994, 232
        - Leggen van waterleidingen in de gemeente Zeewolde,1994, 318
        - Leggen van een transportleiding in het perceel kadastraal bekend gemeente Bunnink, sectie C nummer 272,1995, 968
    - Overleg over de herziening en aanpassing van akten voor het aangaan van zakelijke rechten en algemene voorwaarden in het kader van het Nieuw Burgerlijk Wetboek., 1990-1993; 1100
  - Het opstellen van beheersplannen voor staatsnatuurmonumenten en andere natuurterreinen., 93
    - Voor de beheersplannen is een aparte toegang vervaardigd, aan te vragen onder toegangsnummer 5146. De veldkaarten, zogenaamde vouwkaarten, zijn opgenomen in toegangsnummer 5145., ---
  - Het (mede) ontwerpen van systemen inzake het monitoren van de toestand van de natuur in Nederland., 134
    Product: Monitoringssysteem groene ruimte, Naar een Monitoringssysteem Groene Ruimte.
    Opm.: Andere organisaties en instellingen kunnen bij deze handeling betrokken zijn, zoals het Ministerie van Volkshuisvesting, Ruimtelijke Ordening en Milieubeheer met de projectgroep Monitoring Groene Ruimte.
    - Project ontwikkelen van Nederlandse massatabellen voor de vier loofboomsoorten berk, beuk, eik en es., 1990; 368
  - Het opstellen van overzichten van de gegevens welke zijn verkregen door het monitoren van de toestand van de natuur in Nederland., 137
    Opm.: Andere organisaties en instellingen kunnen bij deze handeling betrokken zijn.
    - Interne kwaliteitsbeoordelingen., 1988-1995; div.nrs.
      - Groningen.1988-1995, div.nrs.
        - Boswachterij/beheerseenheid.1992-1995, 1000, 1244
          - Eiland van Winschoten,1992, 1244
          - Hogeland,1994-1995, 1000; pak
        - Object.1988-1994, div.nrs.
          - Allersmaborg,1993-1994, 814
          - Bril, De, De Molenberg, De Tichelberg,1991, 840
          - Doezumermieden,1994, 888
          - Jiltdijksheide,1993-1994, 1211
          - Meerland,1991, 1042
          - Rottumeroog en Rottumerplaat,1988-1993, 662
          - Schildmeer,1991, 1185
          - Sellingerbossen,1992, 1174
          - Tjamme, De,1993-1994, 1210
      - Friesland.1989-1995, div.nrs.
        - Boswachterij/beheerseenheid.1993-1995, 802, 1236
          - Vlieland,1993-1994, 1236
          - Vlieland en Terschelling,1995, 802
        - Object.1989-1995, div.nrs.
          - Bokkumermeer,1992, 848
          - Fennen, De, Langezwaag,1995, 969
          - Houtwiel,1991, 991
          - Mieden, De,1994, 1220
          - Nieuwehorne, Jubbega,1993, 998
          - Oordt's Mersken, Van,1991, 1142
          - Oranjewoud,1992-1993, 1147
          - Sondeler Leyen,1992, 1246
          - Stania State,1992-1993, 1190
          - Wijnjeterperschar,1989-1990, 1257
          - Wite en Swarte Brekken,1995, 1232
      - Drenthe.1989-1995, div.nrs.
        - Boswachterij/beheerseenheid.1989-1994, div.nrs.
          - Dwingeloo,1991, 948
          - Exloo-Odoorn,1989-1990, 663
          - Gieten,1992-1993, 1062
          - Grolloo,1992-1993, 977
          - Ruinen,1992-1993, 1163
          - Schoonloo,1990-1992, 1186
          - Smilde,1994, 1219
        - Object.1989-1995, div.nrs.
          - Berkenrode,1994, 862
          - Diever,1994, 887
          - Elperstroom,1993-1994, 946
          - Geelbroek,1994, 956
          - Noordsche Veld,1994, 1066
          - Terhorsterzand,1992, 1194
          - Wapserveense Petgaten,1993-1995, 1252
          - Witten, De,1989-1994, 1231
      - Overijssel.1990-1995, div.nrs.
        - Boswachterij/beheerseenheid.1990-1991, 973
          - Hardenberg,1990-1991, 973
        - Object.1991-1995, div.nrs.
          - Hasselt, stadsgaten van,,1994, 1191
          - Jutjesriet,1992, 1221
          - Luttenbergerven en Engelandschebos,1992, 1053; pak
          - Mokkelengoor,1992, 1052
          - Nieuwe Veen en 't Lijntje,1991, 1064
          - Ommen,1995, 1143
          - Sallandse Heuvelrug,1993, 1176; pak
          - Steenwijkerwold,1992, 1198
          - Vechtdal,1991, 1217
          - Weerribben, De,1993, 1234; pak
          - Zwarte Water, uiterwaarden,1991, 1208
      - Gelderland.1989-1995, div.nrs.
        - Boswachterij/beheerseenheid.1992-1993, 985, 1230
          - Kootwijk,1992-1993, 985; pak
          - Ugchelen-Hoenderloo,1992, 1230; pak
        - Object.1989-1995, div.nrs.
          - Arkemheen,1989-1990, 835
          - Boezem van Brakel,1992, 845
          - Doesburg, wallen van,,1994, 1254
          - Kootwijkerzand,1992-1995, 986
          - Linge, De, oevers,1992-1993, 1050
          - Lingebos,1995, 1009
          - Maanschoten,1991, 1045
          - Oude Rijnstrangen,1990-1991, 1149
          - Speulder- en Sprielderbos,1991-1993, 1189; pak
          - Veluwemeer, oeverlanden,1993, 1055
          - Waardenburg, komgronden,1990-1991, 1260
          - Wildenborch, De,1993, 1243
      - Utrecht.1991-1995, div.nrs.
        - Amerongse Berg,1992-1993, 839
        - Austerlitz,1995, 1366
        - Broek en Blokland en Benschop,1995, 1223
        - Broekhuizen en De Wildeman,1994-1995, 1245
        - Demmerik,1995, 1151
        - Gooikust/Eemmeer,1992, 891
        - Grebbelinie,1991, 1069
          Met 3 tekeningen, aan te vragen onder inv.nr. 10.009
      - Noord-Holland.1989-1995, div.nrs.
        - Custer West-Friesland,1992-1993, 867
        - Elswout, landgoed,1995, 944
        - Guisveld,1993-1994, 1222
        - Korverskooi,1992, 989; pak
        - Krimbos,1993, 988; pak
        - Oosterdel,1992, 1141; pak
          Met 1 tekeningen, aan te vragen onder inv.nr. 10.010
        - Pettemerduinen,1993, 1167
        - Roggesloot,1989-1990, 1159
        - Schoorlse duinen,1992-1993, 1179; pak
        - Wassenaar, Polder en 't Visje,1992-1993, 1152
      - Zuid-Holland.1992-1994, div.nrs.
        - Dordtse Biesbosch,1993, 915; pak
          Met 1 tekeningen, aan te vragen onder inventarisnnr. 10.007
        - Duivenvoordse- en Veenzijdse polder,1992, 934
        - Haringvliet, grasgorzen,1994, 1214
      - Zeeland.1990-1994, div.nrs.
        - Boswachterij/beheerseenheid.1990-1991, 1248
          - Westerschouwen,1990-1991, 1248
        - Object.1990-1994, div.nrs.
          - Cluster Walcheren,1992-1993, 984; pak
          - Grevelingen,1994, 960
          - Manteling van Walcheren,1990-1991, 1038
      - Noord-Brabant.1990-1995, div.nrs.
        - Boswachterij/beheerseenheid.1992-1993, 1199
          - Sint Anthonisbos,1992-1993, 1199
            Met 1 tekening, aan te vragen onder inv.nr. 10.012
        - Object.1990-1995, div.nrs.
          - Beestenveld,1994-1995, 818
          - Brabantse Biesbosch,1990-1991, 843
          - Brabant-West, heide- en hoogveen terreinen,1994-1995, 777; pak
          - Geelders,1991-1992, 952
          - Lange Gooren en Krochten,1992-1993, 1026
          - Leende,1995, 1006; pak
          - Liesbos,1994, 1010; pak
          - Malpiebeemden,1993, 1037
          - Reuselbeemden,1994, 1155
          - Sint Anthonisbos,1993, 1227
      - Limburg.1990-1995, div.nrs.
        - Bergerbos en Zelderse Driessen,1994, 860
        - Boekenderbos,1992-1993, 833
        - Bunderbos en Savelsbos,1991, 861
        - Gerendal,1994-1995, 1067
        - Geul- en Gulpdal,1994-1995, 1065
        - Land van Swentibold en Windkrakenberg,1993, 1365; pak
        - Meinweg,1993, 1044; pak
        - Oude Graaf,1993, 1144
        - Pan, De,1993, 1171
        - Platte Bossen en Vaals,1993, 1166
        - Sang en Goorkens,1992, 1168
        - Schuitwater,1990-1991, 1175; pak
        - Snep en Scherliet,1993, 1180; pak
        - Starkriet en Waterbloem,1992-1995, 1206; pak
      - Flevoland.1991-1995, div.nrs.
        - Boswachterij/beheerseenheid.1991-1994, 970, 996
          - Hanzewoud,1994, 970
          - Hollands Hout,1991, 996
        - Object.1991-1995, div.nrs.
          - Harderbos,1992-1993, 978
          - Harderbroek,1994, 979; pak
          - Kamperhoek,1992-1993, 997
          - Kievitslanden,1992, 1003
          - Voorsterbos,1991-1992, 1251
          - Zwarte Meer,1995, 1229
      - Overige.1992-1995, 389
        - Rapporten Kwaliteitsbeoordelingen 1990 - 1994 van de Afdeling Interne Kwaliteitsbeoordeling betreffende de resultaten van het terreinbeheer van Staatsbosbeheer in het perspectief van het beleid,1992-1995, 389
    - Vlieland en Terschelling., 1995; 802
    - Rapporten Kwaliteitsbeoordelingen 1990 - 1994 van de Afdeling Interne Kwaliteitsbeoordeling betreffende de resultaten van het terreinbeheer van Staatsbosbeheer in het perspectief van het beleid., 1992-1995; 389
  - Het uitvoeren van voorlichtingsactiviteiten op het terrein van natuur- en landschapsbeheer., 1017
    - Brochures en voorlichtingsmateriaal van de regio's 1 - 14., 1994-1996; 1060
  - Het opstellen van richtlijnen voor landschappelijke beplantingen., 1959-, 1024
    - Varianten van inrichtingsmogelijkheden van grensstroken langs landschappelijke beplantingen., 1991; 388
- Organisatie-aangelegenheden, 908
  - Ondersteunende processen., 1
    - Staf-, werk- en dienstbesprekingen., 1984; div.nrs.
      - Werkbesprekingen.1988-1995, div.nrs.
        - Vergaderstukken van bijeenkomsten van beheerders van kamphuizen, algemene kampeerterreinen, bezoekerscentra en terreinen,1988-1994, 113
        - Vergaderstukken van applicatiebeheerdersoverleg,1990-1991, 106
        - Vergaderstukken Opnemersoverleg,1990-1995, 1272
        - Vergaderstukken van hoofden Bedrijfsbureau vergaderingen.1990-1995, div.nrs.
          - 6e - 13e vergadering,1990, 93; pak
          - 14e - 22e vergadering,1991, 78
          - 25e - 27e vergadering,1992, 128; pak
          - 28e - 31e vergadering,1992-1993, 126; pak
          - 32e - 34e vergadering,1993, 107; pak
          - 35e - 37e vergadering,1993, 1108; pak
          - 38e - 42e vergadering,1994, 1106; pak
          - 43e - 44e vergadering,1994, 1107; pak
          - 45e - 48e vergadering,1994-1995, 1128
          - 49e - 55e vergadering,1995, 1105; pak
          - Overleg hoofden Bedrijfsbureau en Registratie en ingebruikgeving (REIN)-medewerkers,1994, 1109
        - Vergaderstukken werkoverleg Afdeling Post- en Archiefzaken,1990-1995, 1113
        - Overleg over de totstandkoming van een Bedrijfsmilieuplan Staatsbosbeheer,1992-1993, 362
        - Vergaderstukken van (landelijk) facilitair-overleg,1992-1994, 1111
      - Stafoverleg.1989-1996, div.nrs.
        - Centrale Organisatie.1989-1995, div.nrs.
          - Overleg tussen de directeur en regiohoofden over de interne kwaliteitsbeoordelingen van objecten,1990-1992, 53; pak
          - Vergaderstukken Directie-overleg.1990-1992, div.nrs.
            - Staatsbosbeheer met Directie Bos- en Landschapsbouw,1990, 112
            - Staatsbosbeheer met Directie Natuur, Milieu en Faunabeheer,1990-1991, 109
            - Staatsbosbeheer met Directie Flevoland van Rijkswaterstaat,1990-1992, 590; pak
        - Centrale Organisatie met externe organisaties.1989-1995, div.nrs.
          - Vergaderstukken van het overleg tussen Staatsbosbeheer, Natuurmonumenten en Provinciale Landschappen,1989-1990, 1314
          - Vergaderstukken van het overleg tussen Staatsbosbeheer en de Koninklijke Nederlandse Jagers Vereniging,1990-1992, 322
          - Vergaderstukken van het overleg tussen Staatsbosbeheer, Natuurmonumenten en Unie van Provinciale Landschappen,1990-1992, 225; pak
          - Vergaderstukken van het overleg tussen Staatsbosbeheer en de Algemene Nederlandse Wielrijdersbond (ANWB),1993-1995, 1296
        - Vergaderstukken van de stafvergaderingen (voorheen directievergaderingen/managementteamvergaderingen) Staatsbosbeheer.1990-1995, div.nrs.
          - 1990 jan.1990, 166
          - 1990 feb.1990, 167; pak
          - 1990 mrt. - apr.1990, 160; pak
          - 1990 mei - juli1990, 203; pak
          - 1990 aug.1990, 74; pak
          - 1990 sep. - nov.1990, 3; pak
          - 1990 dec.1990, 49
          - 1991 jan. - apr.1991, 14; pak
          - 1991 mei - aug.1991, 15; pak
          - 1991 sep. - nov.1991, 123; pak
          - 1991 dec.1991, 120
          - 1992 jan.1992, 133; pak
          - 1992 feb.1992, 127
          - 1992 mrt.1992, 153; pak
          - 1992 apr. - juni1992, 151; pak
          - 1992 juli - nov.1992, 162; pak
          - 1992 dec.1992, 223
          - 1993 jan. - apr.1993, 218; pak
          - 1993 mei - juni1993, 450; pak
          - 1993 juli - okt.1993, 456; pak
          - 1993 nov. - dec.1993, 516
          - 1994 jan. - apr.1994, 565; pak
          - 1994 mei - aug.1994, 600; pak
          - 1994 sep. - dec.1994, 868; pak
          - 1995 jan. - apr.1995, 664; pak
          - 1995 mei - dec.1995, 874; pak
        - Vergaderstukken van het stafmedewerkersoverleg (SMO).1990-1995, div.nrs.
          - 1990 - 19911990-1991, 234
          - 19921992, 306; pak
          - 19931993, 1273; pak
          - 19941994, 1119; pak
          - 19951995, 1120; pak
        - Vergaderstukken van het beleidsoverleg Staatsbosbeheer.1990-1996, div.nrs.
          - 1990 jan.1990, 170; pak
          - 1990 feb. - mrt.1990, 173; pak
          - 1990 apr.1990, 174; pak
          - 1990 mei1990, 202; pak
          - 1990 juni - juli1990, 58; pak
          - 1990 aug. - sep.1990, 60; pak
          - 1990 okt.1990, 1117
          - 1990 nov.1990, 59; pak
          - 1990 dec.1990, 101
          - 1991 jan. - feb.1991, 12; pak
          - 1991 mrt. - mei1991, 13; pak
          - 1991 juli1991, 72; pak
          - 1991 aug.- okt.1991, 125; pak
          - 1991 nov. - dec.1991, 117; pak
          - 1992 jan. - feb.1992, 129; pak
          - 1992 mrt. - apr.1992, 135; pak
          - 1992 mei1992, 150
          - 1992 juni1992, 169; pak
          - 1992 juli - aug.1992, 163; pak
          - 1992 sep. - okt.1992, 237
          - 1992 nov. - dec.1992, 229
          - 1993 jan. - mrt.1993, 390; pak
          - 1993 apr. - mei1993, 463; pak
          - 1993 juni - juli1993, 476; pak
          - 1993 aug. - okt.1993, 509; pak
          - 1993 nov. - dec.1993, 510; pak
          - 1994 jan. - mrt.1994, 583; pak
          - 1994 apr. - mei1994, 1028; pak
          - 1994 juli - sep.1994, 877; pak
          - 1994 okt. - dec.1994, 610; pak
          - 1995 jan. - apr.1995, 665; pak
          - 1995 juni - sep.1995, 889; pak
          - 1995 okt. - dec.1995, 879; pak
          - Vergaderstukken van de Agendacommissie Beleidsoverleg Staatsbosbeheer,1990-1991, 230
          - Overzichten van besluiten van de directeur van Staatsbosbeheer, met bijlagen.1990-1996, div.nrs.
            - 90-076 BOS - 90-218 BOS,1990, 5; pak
            - 90-263 BOS - 90-487 BOS,1990, 8; pak
            - 91-014 BOS - 91-188 BOS,1991, 9; pak
            - 91-230,1991, 10; pak
            - 91-326 - 91-432,1991, 147
            - 94-073 - 95-026,1994-1995, 1312; pak
            - 95-043 - 96-005,1995-1996, 1309; pak
          - Vergaderstukken en rapport van de Projectgroep Overlegstructuur,1991, 325
          - Bijlagen bij vergaderstukken van het Beleidsoverleg Staatsbosbeheer,1992-1995, 1112; pak
      - Overleg regio's.1990-1995, div.nrs.
        - Regio 1 Groningen, werk- en dienstbesprekingen,1990-1993, 555; pak
        - Regio 2 Friesland-Noord, vergaderstukken van stafoverlegvergaderingen,1990-1995, 556; pak
        - Regio 3 Friesland-Zuid.1990-1995, 572, 1115
          - Vergaderstukken van stafvergaderingen,1990-1993, 572; pak
          - Vergaderstukken van stafvergaderingen,1994-1995, 1115; pak
        - Regio 4 Drenthe-Noord, vergaderstukken van regiostafvergaderingen,1990-1991, 674
        - Regio 5 Drenthe-Zuid, verslagen van regiostafvergaderingen,1990-1994, 577
        - Regio 6 Flevoland, vergaderstukken van stafoverlegvergaderingen,1990-1995, 576; pak
        - Regio 7 Overijssel, vergaderstukken van teamoverleg,1990-1995, 563; pak
        - Regio 8 Veluwe-Achterhoek, vergaderstukken regiohoofden/districtshoofdenoverleg,1990-1994, 348
        - Regio 9 Holland Utrecht, vergaderstukken van regio-overlegvergaderingen,1990-1994, 567
        - Regio 11 Deltagebied.1990-1995, 561, 1116
          - Vergaderstukken van stafvergaderingen,1990-1995, 561; pak
          - Werk- en dienstbesprekingen,1994, 1116